臺灣板橋地方法院民事裁定　　　　　　　96年度簡抗字第30號
抗　告　人　甲○○
相　對　人　乙○○
上列抗告人因與相對人間請求訴訟救助事件，抗告人對於民國96
年9 月13日本院板橋簡易庭所為之裁定（96年度板簡救字第17號
）提起抗告，本院裁定如下：
    主  文
抗告駁回。
抗告程序費用由抗告人負擔。
    理  由
一、本件抗告意旨略以：原審雖以抗告人名下有房屋1 筆、土地
    4 筆、汽車1 輛，顯非無資力支出訴訟費用為由，駁回抗告
    人訴訟救助之聲請。然其中房屋為自用住宅，且屋齡老舊，
    土地4 筆則均係繼承而來，持份甚少，並長期遭其他共有人
    占用而無使用收益之實。又抗告人於原審聲請訴訟救助時，
    業已提出財團法人法律扶助基金會臺北分會審查表為證，其
    中第一項亦載明「符合社會救助法所規定之低收入戶，且有
    攜帶政府核發之期限內低收入戶證明，且無異議者（法律扶
    助法第14條第3 款）」，足見抗告人符合無資力之條件，為
    此提起抗告等語。
二、按當事人無資力支出訴訟費用者，法院應依聲請，以裁定准
    予訴訟救助。但顯無勝訴之望者，不在此限；無資力支出訴
    訟費用之事由，應提出性質上能即時調查之證據釋明之，民
    事訴訟法第107 條第1 項、第109 條第2 項及第284 條定有
    明文。又所謂無資力係指窘於生活，且缺乏經濟信用者而言
    ，最高法院43年度臺抗字第152 號判例要旨可資參照。再者
    ，法律扶助基金會准予法律扶助之無資力者，其於訴訟程序
    中，向法院聲請訴訟救助時，應准予訴訟救助，但另有不符
    法律扶助事實之證明者，不在此限，法律扶助法第62條並定
    有明文。
三、經查，抗告人就其與相對人間損害賠償等事件之訴訟費用聲
    請訴訟救助，固據提出財團法人法律扶助基金會臺北分會審
    核表、扶助律師接案通知書（均為影本）為釋明。惟抗告人
    名下尚有門牌號碼臺北縣永和市○○路152 號1 至4 樓房屋
    及土地（臺北縣永和市○○段454 號及455 號、臺北縣永和
    市○○段709 號及715 號）、汽車1 輛等6 筆財產，財產總
    額共計為新臺幣（下同）411,017 元，此有96年稅務電子閘
    門財產所得調件明細表附卷可查（見原審96年度板簡救字第
    17號卷第14至15頁），並為抗告人所自承，則本此實難謂抗
    告人已屬窘於生活，且缺乏經濟信用之人。抗告人雖稱：前
    開房屋為其住所，而土地持份甚少並為繼承而來，無法處分
    收益云云，惟抗告人即使不處分收益該房地，亦可本此取得
    相當額度之貸款，衡情應不是窘於生活且缺乏經濟信用。再
    者，抗告人起訴請求相對人給付之損害賠償金額為229,500
    元，則其應繳納之第一審裁判費經計為2,430 元，經斟酌前
    情，自難認抗告人有無資力負擔該訴訟費用之情。抗告人復
    未提出其他可供即時調查之證據釋明其確屬無資力，則其訴
    訟救助之聲請即礙難准許。又抗告人既非屬無資力，本院自
    無須受法扶會准予法律扶助之拘束。從而，原裁定駁回抗告
    人訴訟救助之聲請，於法並無不合，抗告意旨指摘原裁定不
    當，求予廢棄，為無理由，應予駁回。
四、據上論結，本件抗告為無理由，依民事訴訟法第436 之1 第
    3 項、第495 條之1 第1 項、第449 條第1 項、第95條、第
    78條，裁定如主文。
中　　華　　民　　國　　96　　年　　11　　月　　26　　日
                  民事第二庭    審判長法　官　蕭胤瑮
                                      法  官  連士綱
                                      法  官  陳靜茹
以上正本係照原本作成
本件不得抗告
中　　華　　民　　國　　96　　年　　11　　月　　26　　日
                                      書記官　許清琳
